臺灣澎湖地方法院刑事判決
111年度簡上字第5號
上  訴  人  石家和
即  被  告          

上列上訴人即被告因傷害案件，不服本院中華民國111年5月26日
111年度馬簡字第74號第一審刑事簡易判決（原聲請簡易判決處
刑案號：111年度偵字第335號），提起上訴，本院管轄之第二審
合議庭判決如下：
    主  文
上訴駁回。
    理  由
一、本案經本院合議庭審理結果，認原審判決之認事用法及量刑
    均無不當，應予維持。本案犯罪事實、證據及理由，均引用
    原審刑事簡易判決（如附件）之記載。　　
二、被告上訴意旨略以：被告當時係以肩膀撞擊告訴人，而兩人
    身高相近，告訴人受撞擊部位應是肩膀或脖子，並非胸部。
    又被告及告訴人皆身著衣物，且被告撞擊力量不大，很難造
    成對方受傷。此外，告訴人當下並未反應疼痛，亦未脫下衣
    物檢視身體，告訴人之照片也看不出傷勢，醫生如何診斷告
    訴人受傷。被告與告訴人前有車禍糾紛，告訴人有誣告的動
    機。原審認事用法不當，請求撤銷原判決，更為無罪判決等
    語。
三、經查：
（一）被告於民國111年3月29日12時30分許，在澎湖縣○○市○○里
      ○○○00○00號「○○租車行」前，與告訴人發生口角爭執，並
      以左肩撞擊告訴人身體之事實，為被告所承認，核與告訴
      人於警詢、偵查中所述情節相符，並有三軍總醫院澎湖分
      院附設民眾診療處診斷證明書、刑案現場照片及監視器錄
      影畫面擷取照片等在卷可稽，上開事實，堪以認定。
（二）被告雖以告訴人並未因受被告撞擊致胸壁挫傷云云置辯，
      惟經本院當庭勘驗現場監視器KFKP5081.MOV檔案錄像，略
      以：
　　　「1分45秒：著深色衣褲之被告與告訴人接近。
　　　  1分46秒至47秒：被告以左肩撞告訴人胸部1次。
　　　  1分48秒：告訴人受撞後，倒退1步。」，
　　　有勘驗筆錄（本院卷第72頁）可稽；參酌告訴人同日隨即
      至三軍總醫院澎湖分院附設民眾診療處檢傷，經診斷受有
      胸壁挫傷等傷勢，且醫師在治療經過及處置意見欄載明：
      「1.於急診接受影像及藥物治療，於當日出院。2.告知外
      傷有可能有病情變化，若有惡化情形須立刻回急診就醫。
      」，有告訴人之診斷證明書可稽（警詢卷第13頁），可見
      告訴人遭被告撞擊後，隨後赴醫院檢傷，經診斷受有胸壁
      挫傷，且與遭被告撞擊部位相符，堪認該傷勢係被告上開
      行為所致。被告所辯，無非事後卸責之詞，不足採信。至
      於編號3之刑案現場照片，告訴人胸部雖未呈現腫脹瘀青
      ，然人身受傷有進程變化，自不能以拍攝上開照片時外觀
      無異狀，即認告訴人並未受傷，況告訴人所受傷勢業經醫
      師診斷屬實，一併說明。　　　
（三）綜上所述，被告確有前揭傷害行為，本案事證已臻明確，
      被告前開犯行應堪認定。
四、綜上所述，被告所辯並非可採，原審認事用法及量刑既無不
    當，被告猶執前詞提起上訴，指摘原審判決有誤，洵屬無據
    ，應予駁回。
據上論斷，應依刑事訴訟法第455條之1第1項、第3項、第368條
、第373條，判決如主文。
本案經檢察官吳巡龍聲請簡易判決處刑，及於本審到庭執行職務
。
中　　華　　民　　國　　111 　年　　10 　月　 26　　日
                  刑事庭  審判長法  官  李宛玲
　　　　　　　　　　            法  官  陳立祥
　　　　　　　　　　            法  官  王偉為
中　　華　　民　　國　　111 　年　　10　　月　　26　　日
                                書記官  林映君